【裁判字號】    99,交聲,3389
【裁判日期】    991108
【裁判案由】    交管條例聲異
【裁判全文】
臺灣板橋地方法院交通事件裁定        99年度交聲字第3388號
原處分機關  交通部公路總局臺中區監理所臺中市監理站
異  議  人
即受處分人  甲○○
上列異議人即受處分人因違反道路交通管理處罰條例案件，不服
原處分機關於民國95年4月27日、95年6月23日、96年5月10日、
95年10月4 日、95年10月4 日、95年10月25日、96年12月27日所
為之裁決處分（裁決書案號：裁監稽違字第裁61-AR0000000號、
第裁61-A00000000號、第裁61-1AC267788號、第裁61-AY0000000
號、第裁61-A00000000號、第裁61-A00000000號、第裁61-1AB34
1318號），聲明異議，經臺灣臺中地方法院以管轄錯誤裁定移送
本院，本院裁定如下：
    主  文
異議駁回。
    理  由
一、原處分意旨略以：異議人即受處分人甲○○所有之車號０Ｘ
    Ｆ－九四０號重型機車，分別於附表所示之時間，經人騎乘
    行經附表所載違規地點，有附表所示之違規，經警拍照採證
    後逕行舉發，乃依道路交通管理處罰條例第四十五條第一項
    第三款、第一款、第五十六條第二項、第五十六條第一項第
    一款、第四十五條第一項第十二款、第五十六條第一項第四
    款規定，分別為如附表所示之罰鍰。異議人則以：上開車號
    ０ＸＦ－九四０號重型機車都停放在臺北地區，因而產生違
    規罰單，但當時取車時，罰單都已被風吹走或遺落他處，以
    致未能繳清未知的罰鍰；本件罰單寄送至台中縣戶籍地，都
    是由父、母親在接收，並未能即時送到在臺北工作的異議人
    ，致罰單金額過高，無法負荷，請求法院是否能將罰鍰金額
    降低等語，表示不服而聲明異議。
二、按受處分人不服第八條主管機關所為之處罰，得於接到裁決
    書之翌日起二十日內，向管轄地方法院聲明異議，道路交通
    管理處罰條例第八十七條第一項定有明文。次按交通法庭認
    聲明異議不合法律上之程式，且無從補正者，應以裁定駁回
    之，道路交通案件處理辦法第十八條亦有規定。又此係交通
    異議事件之程序規定，且為聲明異議之合法要件，受處分人
    之聲明異議自須合於此項程序規定，法院始得受理為實體之
    審查。
三、經查：本件原處分機關分別於九十五年四月二十七日、九十
    五年六月二十三日、九十六年五月十日、九十五年十月四日
    、九十五年十月四日、九十五年十月二十五日、九十六年十
    二月二十七日，以裁監稽違字第裁61-AR0000000號、第裁61
    -A 00000000 號、第裁61-1AC267788號、第裁61-AY0000000
    號、第裁61-A00000000號、第裁61-A00000000號、第裁61-1
    AB341318號所為違反道路交通管理事件裁決書，其送達程序
    係以異議人即受處分人甲○○上開裁決書裁決當時即九十五
    年、九十六間之住所地址臺北縣新莊市○○路二六八號為應
    送達處所，且其中附表編號一至六之裁決書，經郵政機關送
    達於上址時，均因未獲會晤應受送達人即異議人本人，亦無
    受領文書之同居人、受僱人或應送達處所接收郵件人員，乃
    分別於附表編號一至六所示之時間將上開裁決書寄存在新莊
    郵局「第八支局」，並各作成送達通知書二份，一份黏貼於
    應受送達人門首，另一份置於該受送達處所信箱或適當位置
    以為送達；而附表編號七之裁決書，經郵政機關送達於上址
    時，因未獲會晤應受送達人即異議人本人，已將該裁決書交
    與有辯別事理能力之受僱人謝００（全部姓名見臺灣臺中地
    方法院交通事件九十九年度交聲字第三七０六號卷宗第二十
    八頁）等情，分別有上開裁決書、原處分機關送達證書影本
    各七件附卷可稽。又異議人於八十四年九月四日起原住台中
    縣大里市○○路四三三巷六十弄八號，嗣於八十九年十月十
    二日遷至臺北縣新莊市○○路二六八號，再於九十九年七月
    一日變更住所地址為臺北縣新莊市○○街五００之十三號三
    樓等節，亦有異議人聲明異議時提出之戶籍謄本二件（其中
    一份謄本與戶籍登記資料無異，另一份謄本與戶籍登記除戶
    簿記載無異）、本院職權查詢之「全戶戶籍資料查詢結果」
    、「遷徙紀錄資料查詢結果」各一件在卷可憑，堪認上開臺
    北縣新莊市○○路二六八號確為異議人於上開裁決書送達時
    即九十五年、九十六年間之住所地址無訛。從而，上開裁決
    書於附表編號一至六所示時間送達於異議人上開住所時，依
    行政程序法第七十四條第一項、第二項規定，上開裁決書已
    於附表編號一至六所載之寄存送達日對異議人發生合法送達
    之效力，而附表編號七所示裁決書，依行政程序法第七十三
    條第一項規定，於附表編號七所載送達與受雇人之日，亦對
    異議人發生合法送達之效力。則異議人如對上開裁決書有所
    不服，自應從各該裁決書送達日之翌日起算，扣除因異議人
    設址於臺北縣新莊市之在途期間二日後，應於二十日內提出
    聲明異議狀，但異議人遲至九十九年九月三十日始向原處分
    機關提出聲明異議狀，有聲明異議狀所附「臺中市監理站交
    通違規陳述單及查詢單」記載陳述日期附於臺灣臺中地方法
    院九十九年度交聲字第三七０六號交通事件卷宗足憑，顯見
    本件異議人就附表編號一至七所示裁決書聲明異議，均已逾
    法定之異議期間。
四、綜上所述，本件異議人就首揭原處分機關於附表所示時間所
    為違反道路交通管理事件裁決處分聲明異議，已逾法定之異
    議期間。至異議人於聲明異議狀陳述各節，依首開說明，本
    件異議人提起異議之程式於法不合，且無從補正，法院自無
    從就原處分機關所為之裁決處分有無理由等事項加以審酌，
    揆諸首揭條文規定，自應將其異議駁回。
據上論結，應依道路交通管理處罰條例第八十七條第二項，道路
交通案件處理辦法第十八條前段，裁定如主文。
中    華    民    國    99    年    11    月    8     日
                  交通法庭  法  官  楊 志 雄
以上正本證明與原本無異
如不服本裁定應於送達後五日內向本院提出抗告狀
                            書記官  陳 春 銘
中    華    民    國    99    年    11    月    8     日
附表：
┌──┬────────┬────────┬───────┬───────┐
│編號│(1)違規時間      │(1)違規事實      │(1)裁決書案號  │本院交通聲明異│
│    │(2)違規地點      │(2)裁決處罰內容  │(2)裁決書送達種│議案號        │
│    │                │                │  類、時間    │              │
├──┼────────┼────────┼───────┼───────┤
│一  │(1)94年8月15日8時│(1)不依規定駛入來│(1)95年4月27日 │99年度交聲字第│
│    │38分            │車道。          │裁監稽違字第裁│3388號        │
│    │(2)臺北市○○○路│(2)罰鍰新台幣一千│61-AR0000000號│              │
│    │                │八百元。        │(2)95年5月3日寄│              │
│    │                │                │存在新莊郵局第│              │
│    │                │                │八支局        │              │
├──┼────────┼────────┼───────┼───────┤
│二  │(1)94年11月2日8時│(1)不按遵行方向行│(1)95年6月23日 │99年度交聲字第│
│    │31分            │駛。            │裁監稽違字第裁│3389號        │
│    │(2)臺北市○○○路│(2)罰鍰新台幣一千│61-A00000000號│              │
│    │                │八百元。        │(2)95年6月28日 │              │
│    │                │                │寄存在新莊郵局│              │
│    │                │                │第八支局      │              │
├──┼────────┼────────┼───────┼───────┤
│三  │(1)95年4月27日15 │(1)在道路收費停車│(1)96年5月10日 │99年度交聲字第│
│    │時25分          │處所停車，經催繳│裁監稽違字第裁│3390號        │
│    │(2)臺北市○○○路│不依規定繳費。  │61-1AC267788號│              │
│    │                │(2)罰鍰新台幣三百│(2)96年5月15日 │              │
│    │                │元。            │寄存在新莊郵局│              │
│    │                │                │第八支局      │              │
├──┼────────┼────────┼───────┼───────┤
│四  │(1)95年5月1日19時│(1)在禁止臨時停車│(1)95年10月4日 │99年度交聲字第│
│    │49分            │處所停車。      │裁監稽違字第裁│3391號        │
│    │(2)臺北市○○路  │(2)罰鍰新台幣一千│61-AY0000000號│              │
│    │                │二百元。        │(2)95年10月12日│              │
│    │                │                │寄存在新莊郵局│              │
│    │                │                │第八支局      │              │
├──┼────────┼────────┼───────┼───────┤
│五  │(1)94年5月5日8時 │(1)任意跨越兩條車│(1)95年10月4日 │99年度交聲字第│
│    │46分            │道行駛。        │裁監稽違字第裁│3392號        │
│    │(2)臺北市○○○路│(2)罰鍰新台幣一千│61-A00000000號│              │
│    │                │八百元。        │(2)95年10月12日│              │
│    │                │                │寄存在新莊郵局│              │
│    │                │                │第八支局      │              │
├──┼────────┼────────┼───────┼───────┤
│六  │(1)95年5月12日8時│(1)任意跨越兩條車│(1)95年10月25日│99年度交聲字第│
│    │48分            │道行駛          │裁監稽違字第裁│3393號        │
│    │(2)臺北市○○○路│(2)罰鍰新臺幣一千│61-A00000000號│              │
│    │                │八百元。        │(2)95年10月30日│              │
│    │                │                │寄存在新莊郵局│              │
│    │                │                │第八支局      │              │
├──┼────────┼────────┼───────┼───────┤
│七  │(1)96年12月23日11│(1)在設有禁止停車│(1)96年12月27日│99年度交聲字第│
│    │時2 分          │標誌之處所停車  │裁監稽違字第裁│3394號        │
│    │(2)臺北市○○○路│(2)罰鍰新台幣一千│61-1AB341318號│              │
│    │一段            │二百元。        │(2)96年12月28日│              │
│    │                │                │已將裁決書交與│              │
│    │                │                │受雇人        │              │
└──┴────────┴────────┴───────┴───────┘

司法院資訊處製作；財團法人民間司法改革基金會備份。
